Minutes et répertoires du notaire Gustave ROBIN, 3 janvier 1862 - 15 juillet 1886 (étude XV)
Archives nationales
Minutes et répertoires du notaire Gustave ROBIN (étude XV)
3 janvier 1862 - 15 juillet 1886
MC/ET/XV/2213 - MC/ET/XV/2588, MC/RE/XV/30 - MC/RE/XV/35
Etude XV; Robin, Gustave
Archives nationales de France
Minutes et répertoires: la loi 2008-696 du 15 juillet 2008 relative aux archives a fixé à 75 ans à compter de la date de l'acte, ou à 25 ans à compter de la date du décès de l'intéressé si ce délai est plus bref, le délai de communication des minutes et répertoires des notaires; ce délai est porté à 100 ans à compter de la date de l'acte si le document se rapporte à un mineur (code du Patrimoine, articles L213-2, 4e d et 5e).
Autres documents de l'étude (dossiers de clients, comptabilité...): s'agissant d'archives privées, ces documents sont communicables selon les modalités fixées par le déposant ou le donateur.
Certains documents ne sont pas accessibles en raison de leur mauvais état de conservation.
Versement
Accès aux instruments de recherche de tous les notaires de l’étude XV
Archives de l'étude XV
- Minutes de Gustave ROBIN, janvier 1862 - juillet 1886; MC/ET/XV/2213 - MC/ET/XV/2588
  - Minutes. 1862, janvier, janvier 1862; MC/ET/XV/2213
    Informations complémentaires:
    Informations concernant le classement:
    Le niveau inférieur de description, quand il existe, correspond aux minutes d'actes. Toutes les minutes ne sont pas forcément décrites une à une. Les descriptions de ces minutes sont plus ou moins détaillées.
  - Minutes. 1862, février, février 1862; MC/ET/XV/2214
  - Minutes. 1862, 1er mars - 1862, 15 mars, 1er mars 1862 - 15 mars 1862; MC/ET/XV/2215
  - Minutes. 1862, 16 mars - 1862, 31 mars, 16 mars 1862 - 31 mars 1862; MC/ET/XV/2216
  - Minutes. 1862, avril, avril 1862; MC/ET/XV/2217
  - Minutes. 1862, mai, mai 1862; MC/ET/XV/2218
    - Délivrance de legs par les cinq héritiers d'Adèle Rosalie Madeline Guérin, Eugène Melchior Péligot, Adèle Péligot, veuve de Joseph Maxime Devailly, épouse en secondes noces de Louis Éloi Gallien, Zélie Péligot, épouse de François Xavier Deveille, Anaïs Julie Péligot, épouse d'Henri Louis Désiré Prévost, et Henri Louis Péligot, à Claire Péligot, rentière, demeurant 78, rue du Faubourg-Saint-Denis., 15 mai 1862; MC/ET/XV/2218
      Origine de l'information:
      De l'image fixe à l'image animée (1820-1910), documents du Minutier central des notaires de Paris relatifs à l'histoire des photographes et de la photographie, par Marc Durand, Paris, Archives nationales, 2013 (sous presse), notice n° 3929 (version dématérialisée de l'instrument de recherche, les notices biographiques et compléments de descriptions d'actes ne se trouvent que sur la version papier de l'ouvrage, voir contexte dans le Plan d’orientation général - Notaires de Paris, guides thématiques du Minutier).
      Date de révision: 2011
      Date de création de la notice: 2010
      Faubourg-Saint-Denis (rue du); Guérin, Adèle Rosalie Madeline; Péligot, Eugène Melchior; Péligot, Adèle; Péligot, Zélie; Péligot, Anaïs Julie; Péligot, Henri Louis; Devailly, Joseph Maxime; Gallien, Louis Éloi; Deveille, François Xavier; Prévost, Henri Louis Désiré; Péligot, Claire
    - Mainlevée hypothécaire par les cinq héritiers d'Adèle Rosalie Madeline Guérin, Eugène Melchior Péligot, Adèle Péligot, veuve de Joseph Maxime Devailly, épouse en secondes noces de Louis Éloi Gallien, Zélie Péligot, épouse de François Xavier Deveille, Anaïs Julie Péligot, épouse d'Henri Louis Désiré Prévost, et de leurs grands-parents maternels, Louis Charles Guérin et Rosalie Libour, à divers autres., 15 mai 1862; MC/ET/XV/2218
      De l'image fixe à l'image animée (1820-1910), documents du Minutier central des notaires de Paris relatifs à l'histoire des photographes et de la photographie, par Marc Durand, Paris, Archives nationales, 2013 (sous presse), notice n° 3930 (version dématérialisée de l'instrument de recherche, les notices biographiques et compléments de descriptions d'actes ne se trouvent que sur la version papier de l'ouvrage, voir contexte dans le Plan d’orientation général - Notaires de Paris, guides thématiques du Minutier).
      Guérin, Adèle Rosalie Madeline; Péligot, Eugène Melchior; Péligot, Adèle; Péligot, Zélie; Péligot, Anaïs Julie; Péligot, Henri Louis; Devailly, Joseph Maxime; Gallien, Louis Éloi; Deveille, François Xavier; Prévost, Henri Louis Désiré; Péligot, Claire
  - Minutes. 1862, juin, juin 1862; MC/ET/XV/2219
    Acte(s) de la même période coté(s) séparément:
    voir auss MC/ET/XV/2364
  - Minutes. 1862, juillet, juillet 1862; MC/ET/XV/2220
  - Minutes. 1862, août, août 1862; MC/ET/XV/2221
  - Minutes. 1862, septembre, septembre 1862; MC/ET/XV/2222
  - Minutes. 1862, octobre, octobre 1862; MC/ET/XV/2223
  - Minutes. 1862, novembre, novembre 1862; MC/ET/XV/2224
  - Minutes. 1862, décembre, décembre 1862; MC/ET/XV/2225
  - Minutes. 1863, janvier, janvier 1863; MC/ET/XV/2226
  - Minutes. 1863, février, février 1863; MC/ET/XV/2227
  - Minutes. 1863, mars, mars 1863; MC/ET/XV/2228
  - Minutes. 1863, avril, avril 1863; MC/ET/XV/2229
    - Notoriété après décès de Jean-Baptiste Martin, survenu en son domicile, le 19 janvier 1854., 28 janvier 1854; MC/ET/XV/2229
      Les minutes du notaire Thouard (étude LXIII) ont été détruites lors des incendies de la Commune en 1871: l'information provient de l'acte de vente Martin-Pagé du 14 avril 1863 (MC/ET/XV/2229).
      De l'image fixe à l'image animée (1820-1910), documents du Minutier central des notaires de Paris relatifs à l'histoire des photographes et de la photographie, par Marc Durand, Paris, Archives nationales, 2013 (sous presse), notice n° 3408 (version dématérialisée de l'instrument de recherche, les notices biographiques et compléments de descriptions d'actes ne se trouvent que sur la version papier de l'ouvrage, voir contexte dans le Plan d’orientation général - Notaires de Paris, guides thématiques du Minutier).
      Martin, Jean-Baptiste
    - Vente d'une propriété comprenant plusieurs bâtiments, jardin, arbres fruitiers, située 27, rue Saint-Fiacre, commune de Vaugirard., 22 février 1854; MC/ET/XV/2229
      Les minutes du notaire Thouard (étude LXIII) où l'acte de vente a été établi ont été détruites lors des incendies de la Commune en 1871: l'information provient de l'acte de vente Martin-Pagé du 14 avril 1863 (MC/ET/XV/2229).
      De l'image fixe à l'image animée (1820-1910), documents du Minutier central des notaires de Paris relatifs à l'histoire des photographes et de la photographie, par Marc Durand, Paris, Archives nationales, 2013 (sous presse), notice n° 3409 (version dématérialisée de l'instrument de recherche, les notices biographiques et compléments de descriptions d'actes ne se trouvent que sur la version papier de l'ouvrage, voir contexte dans le Plan d’orientation général - Notaires de Paris, guides thématiques du Minutier).
      Vaugirard (ancienne commune); Saint-Fiacre (rue)
    - Vente par Louis Auguste Martin, propriétaire, et Émilie Julie Clémence Ladrey, son épouse, demeurant 87, rue de la Fontaine-Molière, à Charles Louis Pagé, entrepreneur de menuiserie, demeurant 20, rue Rousselet, d'une propriété comprenant plusieurs bâtiments, jardin, arbres fruitiers, située 27, rue Saint-Fiacre à Paris, quartier de Vaugirard, pour la somme principale de 40 000 francs. À signaler: l'acte présente un historique des actes passés dans l'étude LXIII, lors de la succession de Jean-Baptiste Martin., 14 avril 1863; MC/ET/XV/2229
      De l'image fixe à l'image animée (1820-1910), documents du Minutier central des notaires de Paris relatifs à l'histoire des photographes et de la photographie, par Marc Durand, Paris, Archives nationales, 2013 (sous presse), notice n° 3410 (version dématérialisée de l'instrument de recherche, les notices biographiques et compléments de descriptions d'actes ne se trouvent que sur la version papier de l'ouvrage, voir contexte dans le Plan d’orientation général - Notaires de Paris, guides thématiques du Minutier).
      Fontaine-Molière (rue de la); Rousselet (rue); Saint-Fiacre (rue); Martin, Louis Auguste; Ladrey, Émilie Julie Clémence; Pagé, Charles Louis; Martin, Jean-Baptiste
  - Minutes. 1863, mai - 1863, juin, mai 1863 - juin 1863; MC/ET/XV/2230
    - Quittance par Charles Denis Ségoffin, négociant, demeurant 77, ancien 99, nouveau boulevard de Sébastopol et Louise Pauline Ségoffin, épouse d'Hippolyte Alfred Vigot, demeurant à Saint-Denis-de-Méré, chacun représenté par leur notaire, au profit de Charles Antoine Fabre, concernant l'achat d'une maison située 17, rue des Moulins à Passy, vendu par adjudication par devant le tribunal de première instance de la Seine en date du 9 février 1861, pour la somme principale de 19 000 francs., 27 mai 1863; MC/ET/XV/2230
      De l'image fixe à l'image animée (1820-1910), documents du Minutier central des notaires de Paris relatifs à l'histoire des photographes et de la photographie, par Marc Durand, Paris, Archives nationales, 2013 (sous presse), notice n° 4507 (version dématérialisée de l'instrument de recherche, les notices biographiques et compléments de descriptions d'actes ne se trouvent que sur la version papier de l'ouvrage, voir contexte dans le Plan d’orientation général - Notaires de Paris, guides thématiques du Minutier).
      Sébastopol (boulevard de); Moulins (rue des); Saint-Denis-de-Méré (Calvados); Ségoffin, Charles Denis; Ségoffin, Louise Pauline; Vigot, Hippolyte Alfred; Fabre, Charles Antoine
  - Minutes. 1863, juillet, juillet 1863; MC/ET/XV/2231
  - Minutes. 1863, août, août 1863; MC/ET/XV/2232
    Attention: acte(s) coté(s) en Réserve
    - Inventaire après décès de Ferdinand Victor Eugène Delacroix, décédé en son domicile au 6 rue de Furstemberg le 13 août 1863 dressé entre le 22 août et le 30 septembre 1863, chez lui dans un appartement au premier étage d'une maison, puis à partir du 24 août 1863, dans une maison de campagne située à Champrosay, commune de Draveil, à la requête d'Eugène François Charles Legrand, avoué demeurant au 45 rue du Luxembourg, en qualité d'exécuteur testamentaire, et Achille Piron, ancien administrateur des postes demeurant au 101 rue Saint-Lazare, légataire universel, lui même représenté par Auguste Marie Wilt, clerc de notaire., 22 août 1863; MC/RS//248
      (45 f.)
      À signaler: l'acte donne le détail des œuvres d'art appartenant au défunt dont plusieurs lots contenant des photographies (n° 416, 423).
      Cote originelle du document:
      MC/ET/XV/2232
      Informations concernant le classement et la cotation du document:
      Acte coté en Réserve.
      De l'image fixe à l'image animée (1820-1910), documents du Minutier central des notaires de Paris relatifs à l'histoire des photographes et de la photographie, par Marc Durand, Paris, Archives nationales, 2013 (sous presse), notice n° 1342 (version dématérialisée de l'instrument de recherche, les notices biographiques et compléments de descriptions d'actes ne se trouvent que sur la version papier de l'ouvrage, voir contexte dans le Plan d’orientation général - Notaires de Paris, guides thématiques du Minutier).
      Autres dépouillement(s):
      Catalogue de la Réserve du Minutier central.
      avoué; peintre; administrateur de société; inventaire après décès; Delacroix, Eugène (1798-1863); Legrand, Eugène François Charles; Wilt, Auguste Marie; Piron, Achille (1798-1865); Furstemberg (rue de); Draveil (Essonne); clerc de notaire; Luxembourg (rue du); Saint-Lazare (rue)
  - Minutes. 1863, septembre - 1863, octobre, septembre 1863 - octobre 1863; MC/ET/XV/2233
    - Réquisition de certificat de propriété par Achille Piron, représenté par Auguste Marie Wilt, dans la succession de Ferdinand Victor Eugène Delacroix., 25 septembre 1863; MC/ET/XV/2233
      De l'image fixe à l'image animée (1820-1910), documents du Minutier central des notaires de Paris relatifs à l'histoire des photographes et de la photographie, par Marc Durand, Paris, Archives nationales, 2013 (sous presse), notice n° 1343 (version dématérialisée de l'instrument de recherche, les notices biographiques et compléments de descriptions d'actes ne se trouvent que sur la version papier de l'ouvrage, voir contexte dans le Plan d’orientation général - Notaires de Paris, guides thématiques du Minutier).
      Delacroix, Ferdinand Victor Eugène; Piron, Achille; Wilt, Auguste Marie
  - Minutes. 1863, novembre - 1863, décembre, novembre 1863 - décembre 1863; MC/ET/XV/2234
    - Délivrance de legs par Achille Piron, au profit de chacun des légataires de Ferdinand Victor Eugène Delacroix., 3 décembre 1863; MC/ET/XV/2234
      De l'image fixe à l'image animée (1820-1910), documents du Minutier central des notaires de Paris relatifs à l'histoire des photographes et de la photographie, par Marc Durand, Paris, Archives nationales, 2013 (sous presse), notice n° 1344 (version dématérialisée de l'instrument de recherche, les notices biographiques et compléments de descriptions d'actes ne se trouvent que sur la version papier de l'ouvrage, voir contexte dans le Plan d’orientation général - Notaires de Paris, guides thématiques du Minutier).
      Delacroix, Ferdinand Victor Eugène; Piron, Achille
    - Dépôt de décharge de legs par Achille Piron, au profit de chacun des légataires de Ferdinand Victor Eugène Delacroix., 10 décembre 1863; MC/ET/XV/2234
      De l'image fixe à l'image animée (1820-1910), documents du Minutier central des notaires de Paris relatifs à l'histoire des photographes et de la photographie, par Marc Durand, Paris, Archives nationales, 2013 (sous presse), notice n° 1345 (version dématérialisée de l'instrument de recherche, les notices biographiques et compléments de descriptions d'actes ne se trouvent que sur la version papier de l'ouvrage, voir contexte dans le Plan d’orientation général - Notaires de Paris, guides thématiques du Minutier).
    - Mainlevée d'opposition, par Édouard Londe, négociant, demeurant 3, place des Victoires, agissant au nom et comme membre de la société Londe Frères, Poirier, Rappin et Cie et comme liquidateur de la société Londe Languillet et Cie, au profit de Charles Thomas., 30 novembre 1874; MC/ET/XV/2234
      De l'image fixe à l'image animée (1820-1910), documents du Minutier central des notaires de Paris relatifs à l'histoire des photographes et de la photographie, par Marc Durand, Paris, Archives nationales, 2013 (sous presse), notice n° 3174 (version dématérialisée de l'instrument de recherche, les notices biographiques et compléments de descriptions d'actes ne se trouvent que sur la version papier de l'ouvrage, voir contexte dans le Plan d’orientation général - Notaires de Paris, guides thématiques du Minutier).
      Victoires (place des); Londe, Édouard; Thomas, Charles
  - Minutes. 1864, janvier - 1864, février, janvier 1864 - février 1864; MC/ET/XV/2235
  - Minutes. 1864, mars - 1864, avril, mars 1864 - avril 1864; MC/ET/XV/2236
  - Minutes. 1864, mai, mai 1864; MC/ET/XV/2237
  - Minutes. 1864, juin, juin 1864; MC/ET/XV/2238
  - Minutes. 1864, juillet, juillet 1864; MC/ET/XV/2239
  - Minutes. 1864, août, août 1864; MC/ET/XV/2240
  - Minutes. 1864, septembre, septembre 1864; MC/ET/XV/2241
  - Minutes. 1864, octobre, octobre 1864; MC/ET/XV/2242
  - Minutes. 1864, novembre, novembre 1864; MC/ET/XV/2243
  - Minutes. 1864, décembre, décembre 1864; MC/ET/XV/2244
  - Minutes. 1865, janvier, janvier 1865; MC/ET/XV/2245
  - Minutes. 1865, février, février 1865; MC/ET/XV/2246
  - Minutes. 1865, mars, mars 1865; MC/ET/XV/2247
  - Minutes. 1865, avril, avril 1865; MC/ET/XV/2248
  - Minutes. 1865, mai, mai 1865; MC/ET/XV/2249
    - Cahier de charges à la requête de Victor Louis Arthur Des Acres de l'Aigle, marquis, propriétaire, rue de la Chaussée d'Antin, n° 32, et autres, pour parvenir à la vente par lots de La Garenne-Colombes, avec un plan (18x32cm). Voir Adjudications des 4 et 18 juin, 2 et 16 juillet 1865., 30 mai 1865; MC/ET/XV/2249
      Plan (18x32cm)
      Actes signalés par Thierry Boudignon, 2003-2012 (base de données migrée: voir contexte dans le Plan d’orientation général - Notaires de Paris, guides thématiques du Minutier).
      Date de révision: 2010
      Date de création de la notice: 2004
      cahier des charges; La Garenne-Colombes (Hauts-de-Seine); Chaussée-d'Antin (quartier); Des Acres de L'Aigle, Victor Louis Arthur (1809-1893)
  - Minutes. 1865, juin, juin 1865; MC/ET/XV/2250
  - Minutes. 1865, juillet, juillet 1865; MC/ET/XV/2251
    - Cahier des charges à la requête de Victor-Louis-Arthur Des Acres de l'Aigle, marquis, propriétaire, rue d'Aguesseau, n° 20, de Edouard-Jean Sartoris, à Londres, et autres pour parvenir à la vente de terrains situés à La Garenne-Colombes, avec un plan (30x42 cm). Le même jour, ratification., 22 juillet 1865; MC/ET/XV/2251
      Plan (30x42 cm)
      Voir aussi ratification du 9 avril 1867.
      cahier des charges; La Garenne-Colombes (Hauts-de-Seine); Londres (Royaume-Uni); Aguesseau (rue d'); Des Acres de L'Aigle, Victor Louis Arthur (1809-1893); Sartoris, Edouard Jean
  - Minutes. 1865, août, août 1865; MC/ET/XV/2252
  - Minutes. 1865, septembre, septembre 1865; MC/ET/XV/2253
  - Minutes. 1865, octobre, octobre 1865; MC/ET/XV/2254
  - Minutes. 1865, novembre, novembre 1865; MC/ET/XV/2255
  - Minutes. 1865, décembre, décembre 1865; MC/ET/XV/2256
    Voir aussi MC/ET/XV/2365
  - Minutes. 1866, janvier, janvier 1866; MC/ET/XV/2257
    - Vente par la Ville de Paris à Georges Nicolas baron d'Adelsward, ministre plénipotentiaire de Sa Majesté le Roi de Suède et de Norvège, demeurant à Paris, rue de Marignan, n° 9, d'un terrain, rue de la Bienfaisance., 30 janvier 1866; MC/ET/XV/2257
      plan
      Mention dans le répertoire du notaire coté:
      MC/RE/XV/31
      acte de vente; Norvège; Bienfaisance (rue de la); Marignan (rue de); Suède; Adelsward, Georges Nicolas d'; ministre
  - Minutes. 1866, février, février 1866; MC/ET/XV/2258
  - Minutes. 1866, mars, mars 1866; MC/ET/XV/2259
  - Minutes. 1866, avril, avril 1866; MC/ET/XV/2260
  - Minutes. 1866, mai, mai 1866; MC/ET/XV/2261
  - Minutes. 1866, juin, juin 1866; MC/ET/XV/2262
    - Contrat de mariage sous le régime de la communauté de biens avec donation au dernier vivant entre Jean Dumeteau, employé, demeurant 31, rue Sainte-Anne, et Élisabeth Couthial, ouvrière en mode, demeurant même adresse. Mariage à la mairie du 1er arrondissement de Paris., 21 juin 1866; MC/ET/XV/2262
      De l'image fixe à l'image animée (1820-1910), documents du Minutier central des notaires de Paris relatifs à l'histoire des photographes et de la photographie, par Marc Durand, Paris, Archives nationales, 2013 (sous presse), notice n° 1719 (version dématérialisée de l'instrument de recherche, les notices biographiques et compléments de descriptions d'actes ne se trouvent que sur la version papier de l'ouvrage, voir contexte dans le Plan d’orientation général - Notaires de Paris, guides thématiques du Minutier).
      Sainte-Anne (rue); Dumeteau, Jean; Couthial, Élisabeth
  - Minutes. 1866, juillet, juillet 1866; MC/ET/XV/2263
  - Minutes. 1866, août, août 1866; MC/ET/XV/2264
  - Minutes. 1866, 1er septembre - 1866, 15 septembre, 1er septembre 1866 - 15 septembre 1866; MC/ET/XV/2265
  - Minutes. 1866, 16 septembre - 1866, 30 septembre, 16 septembre 1866 - 30 septembre 1866; MC/ET/XV/2266
  - Minutes. 1866, octobre, octobre 1866; MC/ET/XV/2267
  - Minutes. 1866, novembre, novembre 1866; MC/ET/XV/2268
  - Minutes. 1866, décembre, décembre 1866; MC/ET/XV/2269
  - Minutes. 1867, janvier, janvier 1867; MC/ET/XV/2270
  - Minutes. 1867, février, février 1867; MC/ET/XV/2271
  - Minutes. 1867, mars, mars 1867; MC/ET/XV/2272
  - Minutes. 1867, 1er avril - 1867, 15 avril, 1er avril 1867 - 15 avril 1867; MC/ET/XV/2273
  - Minutes. 1867, 16 avril - 1867, 30 avril, 16 avril 1867 - 30 avril 1867; MC/ET/XV/2274
  - Minutes. 1867, mai, mai 1867; MC/ET/XV/2275
  - Minutes. 1867, juin, juin 1867; MC/ET/XV/2276
  - Minutes. 1867, 1er juillet - 1867, 15 juillet, 1er juillet 1867 - 15 juillet 1867; MC/ET/XV/2277
  - Minutes. 1867, 16 juillet - 1867, 31 juillet, 16 juillet 1867 - 31 juillet 1867; MC/ET/XV/2278
    - Adjudication de terrains à La Garenne-Colombes., 21 juillet 1867; MC/ET/XV/2278
      acte de vente; La Garenne-Colombes (Hauts-de-Seine)
  - Minutes. 1867, août, août 1867; MC/ET/XV/2279
  - Minutes. 1867, septembre, septembre 1867; MC/ET/XV/2280
  - Minutes. 1867, octobre, octobre 1867; MC/ET/XV/2281
  - Minutes. 1867, novembre, novembre 1867; MC/ET/XV/2282
  - Minutes. 1867, décembre, décembre 1867; MC/ET/XV/2283
    - Transport par Jean Raymond Hippolyte Lazerges, peintre, demeurant 6, rue de Furstemberg, sur Christophe Émile Dumonteil, receveur de rentes, demeurant 27, avenue Trudaine, d'une somme de 5 000 francs à prendre sur la commande d'un tableau d'église ayant pour sujet le 'Stabat Mater'., 14 novembre 1874; MC/ET/XV/2283
      De l'image fixe à l'image animée (1820-1910), documents du Minutier central des notaires de Paris relatifs à l'histoire des photographes et de la photographie, par Marc Durand, Paris, Archives nationales, 2013 (sous presse), notice n° 2823 (version dématérialisée de l'instrument de recherche, les notices biographiques et compléments de descriptions d'actes ne se trouvent que sur la version papier de l'ouvrage, voir contexte dans le Plan d’orientation général - Notaires de Paris, guides thématiques du Minutier).
      Dumonteil, Christophe Émile; Lazerges, Jean Raymond Hippolyte
  - Minutes. 1868, janvier, janvier 1868; MC/ET/XV/2284
  - Minutes. 1868, février, février 1868; MC/ET/XV/2285
  - Minutes. 1868, mars, mars 1868; MC/ET/XV/2286
  - Minutes. 1868, avril, avril 1868; MC/ET/XV/2287
  - Minutes. 1868, mai, mai 1868; MC/ET/XV/2288
  - Minutes. 1868, juin, juin 1868; MC/ET/XV/2289
  - Minutes. 1868, juillet, juillet 1868; MC/ET/XV/2290
  - Minutes. 1868, août, août 1868; MC/ET/XV/2291
  - Minutes. 1868, septembre, septembre 1868; MC/ET/XV/2292
  - Minutes. 1868, octobre, octobre 1868; MC/ET/XV/2293
  - Minutes. 1868, novembre, novembre 1868; MC/ET/XV/2294
  - Minutes. 1868, décembre, décembre 1868; MC/ET/XV/2295
  - Minutes. 1869, janvier, janvier 1869; MC/ET/XV/2296
  - Minutes. 1869, février, février 1869; MC/ET/XV/2297
  - Minutes. 1869, mars, mars 1869; MC/ET/XV/2298
  - Minutes. 1869, avril, avril 1869; MC/ET/XV/2299
  - Minutes. 1869, mai, mai 1869; MC/ET/XV/2300
  - Minutes. 1869, juin, juin 1869; MC/ET/XV/2301
  - Minutes. 1869, juillet, juillet 1869; MC/ET/XV/2302
  - Minutes. 1869, août, août 1869; MC/ET/XV/2303
    - Vente par Emile Pereire, propriétaire, demeurant à Paris, rue du Faubourg Saint-Honoré, n° 35, à Rodolphe Hottinguer, banquier, demeurant à Paris, rue de Provence, n° 38, d'un hôtel à Paris, boulevard Malesherbes, n° 82., 16 août 1869; MC/ET/XV/2303
      Date de création de la notice: 2012
      acte de vente; Faubourg-Saint-Honoré (rue du); Provence (rue de); Malesherbes (boulevard); Pereire, Emile (1800-1875); Hottinguer, Rodolphe; banquier
  - Minutes. 1869, septembre, septembre 1869; MC/ET/XV/2304
    - Contrat de mariage entre Albert Honoré Charles Grimaldi, prince héréditaire de Monaco, lieutenant de vaisseau dans la marine royale d'Espagne domicilié au palais de Monaco, résidant au château de Marchais, et la princesse Marie Victoire de Douglas Hamilton domicilié à Bade, Grand-Duche de Bade, résidant au 119 boulevard Saint-Germain., 18 septembre 1869; MC/RS//1336
      MC/ET/XV/2304
      Actes signalés par le personnel du Minutier central des notaires de Paris, 2002-2011 (base de données migrée: voir contexte dans le Plan d’orientation général - Notaires de Paris, guides thématiques du Minutier).
      Date de création de la notice: 2008